【裁判字號】    89,訴,2293
【裁判日期】    891130
【裁判案由】    毒品危害防制條例
【裁判全文】
臺灣臺中地方法院刑事判決                        八十九年度訴字第二二九三號
    公  訴  人  臺灣臺中地方法院檢察署檢察官
    被      告  甲○○
右列被告因毒品危害防制條例案件，經檢察官提起公訴（八十九年度毒偵字第五七Ｏ
九號），本院判決如左：
    主  文
甲○○連續施用第一級毒品，處有期徒刑拾月。扣案之第一級毒品海洛因貳包（含包
裝重零點肆伍公克、淨重零點零公克）沒收銷燬之；注射針筒支、塑膠空袋壹只
沒收。
    事  實
一、甲○○於民國八十九年間因施用第一、二級毒品案件，經本院以八十九年度毒聲
    字第四二一九號裁定送勒戒處所觀察勒戒，認無繼續施用毒品之傾向，由臺灣臺
    中地方法院檢察署檢察官於八十七年七月二十七日以八十九年度毒偵字第四八七
    Ｏ號、第五Ｏ六八號為不起訴處分確定；詎甲○○仍不知悛悔警惕，復基於概括
    之犯意，自八十九年七月二十九日起至同年八月二十三日止，在臺中縣沙鹿鎮○
    ○街十八之三號住處等地，以將第一級毒品海洛因利用注射針筒混合液體後注射
    之方式，連續施用第一級毒品海洛因多次，嗣於同年八月二十三日下午一時三十
    分許，在前開住處為警查獲，並扣得甲○○所有供施用海洛因所用之注射針筒一
    支、空袋一只，復於同年月二十五日上午十時十五分許，在同址再次為警查獲，
    並扣得第一級毒品海洛因二包（含包裝重Ｏ．四五公克、淨重Ｏ．Ｏ三公克）、
    及甲○○所有供施用海洛因所用之注射針筒二支，經臺灣臺中地方法院檢察署檢
    察官聲請本院以八十九年度毒聲字第五一七七號裁定送勒戒處所觀察、勒戒後，
    認有繼續施用毒品傾向。
二、案經臺中縣警察局清水分局報告臺灣臺中地方法院檢察署檢察官偵查起訴及移送
    併案審理。
    理  由
一、右揭事實，業據被告甲○○坦承不諱，其二次為警查獲時所採集之尿液，經送臺
    中縣衛生局檢驗結果，均呈海洛因於人體代謝後之嗎啡陽性反應，有臺中縣衛生
    局檢驗尿水報告書、臺中縣警察局清水分局委託鑑驗尿液代號與真實姓名對照表
    各二紙附卷可稽，此外，並有第一級毒品海洛因二包（含包裝重Ｏ．四五公克、
    淨重Ｏ．Ｏ三公克）、被告所有供施用海洛因所用之注射針筒三支、塑膠空袋一
    只扣案可資佐證，前開扣案之海洛因，經送法務部調查局以化學呈色法及氣相層
    析質譜儀分析法鑑驗結果，檢出海洛因成分，有該局八十九年十月三日鑑定通知
    書在卷足憑，足見被告確有連續施用第一級毒品海洛因之犯行。又被告前因施用
    第一、二級毒品案件，經本院以八十九年度毒聲字第四二一九號裁定送勒戒處所
    觀察勒戒，認無繼續施用毒品之傾向，由臺灣臺中地方法院檢察署檢察官於八十
    七年七月二十七日以八十九年度毒偵字第四八七Ｏ號、第五Ｏ六八號為不起訴處
    分確定，有前開不起訴處分書及臺灣臺中地方法院檢察署刑案資料查註紀錄表在
    卷足參，其於五年以內再犯毒品危害防制條例第十條第一項之施用第一級毒品犯
    行，經本院以八十九年度毒聲字第五一七七號裁定送勒戒處所觀察、勒戒後，認
    有繼續施用毒品傾向，亦有臺灣臺中看守所附設勒戒處所八十九年九月十四日
    中所正總字第一五Ｏ三號函附之有繼續施用毒品傾向證明書附卷可參，本案事證
    明確，被告連續施用第一級毒品犯行洵堪認定。
二、核被告甲○○所為，係犯毒品危害防制條例第十條第一項之施用第一級毒品罪，
    其施用前後持有第一級毒品海洛因之低度行為，應為施用之高度行為所吸收，不
    另論罪。被告先後多次施用第一級毒品犯行，時間緊接、方法相同，觸犯構成要
    件相同之罪名，顯係基於概括犯意反覆為之，依連續犯規定論以一罪，並加重其
    刑。爰審酌被告前因施用第一、二級毒品犯行，甫經觀察、勒戒後猶故態復萌，
    再施用第一級毒品不輟，無視於毒品對於自身健康之戕害及國家對於杜絕毒品犯
    罪之禁令，惡性非輕，然被告犯後尚知悔悟，本之施用毒品者均有相當程度之生
    理成癮性及心理依賴性，其犯罪心態與一般刑事犯罪之本質並不相同，容應以「
    病人」之角度為考量，並側重適當之醫學治療及心理矯治為宜，且被告經施以長
    時間之強制戒治，固屬保安處分之一種，然既與其所應受之刑罰，同係限制人身
    自由，揆諸比例原則，量刑不宜過重等一切情狀，量處如主文所示之刑，以示懲
    儆。扣案之海洛因二包（含包裝重Ｏ．四五公克、淨重Ｏ．Ｏ三公克）為毒品危
    害防制條例第二條第二項規定之第一級毒品，爰依同法第十八條第一項前段規定
    宣告沒收銷燬之；扣案之注射針筒三支、塑膠空袋一只，為被告所有供施用第一
    級毒品海洛因所用之物，業據被告供陳在卷，爰依刑法第三十八條第一項第二款
    規定宣告沒收。
據上論斷，應依刑事訴訟法第二百九十九條第一項前段，毒品危害防制條例第十條第
一項、第二十條第三項、第十八條第一項前段，刑法十一條前段、第五十六條、第三
十八條第一項第二款，判決如主文。
中      華      民      國      八十九      年    十一    月    三十    日
                                      法  官  陳  得  利
右正本證明與原本無異。
如不服本判決，應於判決送達後十日內向本院提出上訴狀，上訴於臺灣高等法院臺中
分院（須附繕本）。
                                      書記官
中      華      民      國      八十九      年    十一    月    三十    日
附錄本案論罪科刑法條全文︰
毒品危害防制條例第十條第一項
施用第一級毒品者，處六月以上五年以下有期徒刑。


司法院資訊處製作；財團法人民間司法改革基金會備份。
